臺灣桃園地方法院民事簡易判決　　　　110年度桃簡字第733號
原　　　告　鄭祖營　

被　　　告　李春生　

訴訟代理人　李欣潔　
上列當事人間請求給付票款事件，本院於民國110 年11月10日言
詞辯論終結，判決如下：
    主    文
一、被告應給付原告新臺幣300,000 元，及自民國一○九年十二
    月二十五日起至清償日止，按週年利率百分之六計算之利息
    。
二、訴訟費用由被告負擔。
三、本判決得假執行。
    事實及理由
一、原告主張：原告持有訴外人禾芳開發有限公司（下稱禾芳公
    司）簽發，並由被告背書如附表所示之支票（下稱系爭支票
    ），嗣於民國109 年12月24日提示系爭支票後竟不獲付款，
    屢經催討，被告置之不理，為此，爰依票據之法律關係，提
    起本件訴訟，請求給付票款等語，並聲明：如主文第1 項所
    示。
二、被告則以：我不認識原告，且系爭票據係來自民間高利貸業
    者，故不合法之利息應予扣除，又原告未遵期提示及做成拒
    絕證書，自不得對被告行使追索權等語，資為抗辯，並聲明
    ：原告之訴駁回。
三、本院得心證之理由：
  ㈠按在票據上簽名者，依票上所載文義負責；支票之執票人，
    應於左列期限內，為付款之提示：一、發票地與付款地在同
    一省( 市) 區內者，發票日後七日內；執票人於第130 條所
    定提示期限內，為付款之提示而被拒絕時，對於前手得行使
    追索權，票據法第5 條第1 項、第130 條第1 款、第131 條
    第1 項前段分別定有明文。經查，原告主張系爭支票係於10
    9 年12月18日由址設桃園市桃園區大豐街254 號6 樓之禾芳
    公司所簽發，並由被告背書後交付與不詳之訴外人持有，後
    原告因故取得系爭支票，並於發票日後7 日內之109 年12月
    24日即向彰化商業銀行股份有限公司北桃園分行提示，然因
    存款不足而遭退票乙情，有系爭支票、台灣票據交換所退票
    理由單及經濟部商工登記公示資料查詢服務等（見本院司促
    字卷第3 至5 頁）在卷可佐，堪信原告之主張為真實。而被
    告泛稱原告未於7 日內提示及做成拒絕證書等語（見本院桃
    簡字卷第16頁、第20頁背面），然未為任何具體說明並提出
    相關證據，難認其所辯可採。是依前述規定，被告既於系爭
    支票上背書，即應依票上所載文義負責，故原告請求被告給
    付系爭支票票款300,000 元，應屬有據。
  ㈡又票據債務人不得以自己與發票人或執票人之前手間所存之
    抗辯之事由，對抗執票人。但執票人取得票據出於惡意者，
    不在此限，票據法第13條定有明文。此是基於票據為文義證
    券及無因證券之性質，票據上之權利義務，均取決於票上所
    載文義，與其基礎之原因關係各自獨立，票據上權利之行使
    ，不以其原因關係存在為前提，執票人行使票據上權利時，
    就其基礎之原因關係確係有效存在，不負舉證責任；且票據
    債務人與執票人如非直接前後手，票據債務人亦不得以其與
    執票人前手之間之原因關係抗辯，對抗執票人。查，被告雖
    辯稱系爭支票是其背書予高利貸業者，原告並非當初之執票
    人，且不合法的利息要扣除等語（見本院桃簡字卷第3 、16
    頁、第20頁背面）。然而被告既自承系爭支票為其背書並交
    付予高利貸業者，原告並非當初之高利貸業者，足認本件兩
    造間並非直接前後手之關係，則依前述說明，被告即不得以
    其與高利貸業者間之抗辯事由對抗原告。另被告亦未能舉證
    證明原告取得系爭票據有何惡意之情事，故其此節所辯亦無
    從採信。
  ㈢再執票人向支票債務人行使追索權時，得請求自為付款提示
    日起之利息，如無約定利率者，依年利6 釐計算，票據法第
    133 條定有明文。查，系爭支票由原告於109 年12月24日為
    付款之提示，然未獲付款，既已認定如前，則原告起訴請求
    被告給付提示付款翌日即109 年12月25日起至清償日止，按
    年息6%計算之利息，即與上述規定相符，同屬有據。
四、從而，原告依票據之法律關係，請求被告給付如主文第1 項
    所示，為有理由，應予准許。
五、本件係就民事訴訟法第427 條訴訟適用簡易程序所為被告敗
    訴之判決，爰依同法第389 條第1 項第3 款規定，依職權宣
    告假執行。
六、本件事證已臻明確，兩造其餘主張、陳述及所提之證據暨攻
    擊防禦方法，核與判決結果不生影響，爰不逐一論述，併此
    敘明。
七、訴訟費用負擔之依據：民事訴訟法第78條。
中    華    民    國   110    年    11    月    26    日
                  桃園簡易庭  法  官  顏嘉漢
以上為正本係照原本作成。
如不服本判決，應於送達後20日內，向本院提出上訴狀並表明上
訴理由，如於本判決宣示後送達前提起上訴者，應於判決送達後
20日內補提上訴理由書（須附繕本）。
如委任律師提起上訴者，應一併繳納上訴審裁判費。
中    華    民    國   110    年    11    月    26    日
                              書記官  楊上毅
附表
┌─────┬─────┬──────┬──────┬───┬────┬───┬─────┐
│支票號碼  │票面金額（│發票日      │發票人      │背書人│付款人  │受款人│退票日    │
│          │新臺幣）  │            │            │      │        │      │          │
├─────┼─────┼──────┼──────┼───┼────┼───┼─────┤
│AD0000000 │300,000元 │109 年12月18│禾芳開發有限│李春生│臺灣中小│未載  │109 年12月│
│          │          │日          │公司        │      │企業銀行│      │24日      │
│          │          │            │            │      │龍潭分行│      │          │
└─────┴─────┴──────┴──────┴───┴────┴───┴─────┘